臺灣高雄地方法院刑事判決　　　　　　　 94年度訴字第412號
公　訴　人　臺灣高雄地方法院檢察署檢察官
被　　　告　甲○○
上列被告因毒品危害防制條例案件，經檢察官提起公訴（94年度
毒偵字第55號）及移送併案辦理（94年度毒偵第4511號），本院
準備程序進行中，被告就被訴事實為有罪之陳述，經告知簡式審
判程序之旨，並聽取當事人之意見後，認宜以獨任進行簡式審判
程序，而裁定進行簡式審判程序審理，判決如下：
    主  文
甲○○連續施用第一級毒品，累犯，處有期徒刑玖月。
    事  實
一、甲○○前於民國88年間因施用毒品案件，經依本院88年度毒
    聲字第7934號裁定送觀察、勒戒後，認有繼續施用毒品之傾
    向，再依88年度毒聲字第9238號裁定令入戒治處所施以強制
    戒治，於90年6 月2 日執行完畢釋放，並經台灣高雄地方法
    院檢察署檢察官於同日以90年度戒毒偵字第699 號處分不起
    訴確定在案。又於90年間因施用毒品案件，經依本院90年度
    毒聲字第28號裁定令入戒治處所施以強制戒治，於92年5 月
    21日執行完畢，另以91年度訴字第1018號、91年度易字第28
    03號判決分別判處有期徒刑7 月、4 月，應執行有期徒刑10
    月，於93年3 月3 日縮短刑期執行完畢。詎仍不知悔改，明
    知海洛因業經公告列為毒品危害防制條例第2 條第2 項第1
    款之第一級毒品，不得非法持有、施用，5 年內復仍基於施
    用第一級毒品海洛因之概括犯意，自93年10月中旬某日起至
    94年4 月7 日下午4 時許止，在高雄市三民區○○○路107
    號租屋處，以將海洛因粉末摻水，再以針筒注射之方式，連
    續施用第一級毒品海洛因數次，嗣經警先後於93年11月21日
    下午2 時10分在前址租屋處、94年4 月8 日上午1 時20 分
    許在高雄縣仁武鄉○○村○○路135 號查獲，經採集其尿液
    送驗後，始查知上情。
二、案經高雄市政府警察局鼓山分局、高雄縣政府警察局仁武分
    局報請台灣高雄地方法院檢察署檢察官偵查起訴及移送併案
    辦理。
    理  由
一、本件被告所犯為死刑、無期徒刑、最輕本刑為3年以上有期
    徒刑以外之罪，於本院行準備程序進行中，被告就被訴事實
    為有罪之陳述，經告知簡式審判程序要旨，並聽取當事人之
    意見後，本院認宜以獨任進行簡式審判程序，而裁定進行簡
    式審判程序審理，合先序明。
二、右揭事實，業據被告甲○○於本院審理中自白不諱，且其為
    警查獲時所採取之尿液，經送請高雄市立凱旋醫院、台灣檢
    驗科技股份有限公司檢驗結果，呈嗎啡陽性反應，有該醫院
    93年12月6 日編號00000000號濫用藥物尿液檢驗報告、姓名
    代碼對照表、該公司94年5 月4 日編號KＺ000000000000號濫
    用藥物尿液檢驗報告、姓名代碼對照表各一紙附卷可稽。參
    諸醫學臨床實驗及根據英國藥學會出版之文獻Isolation
    and Indentification of Drugs乙書第293 頁載：海洛因經
    注射入人體後，在體內迅速水解成6-Monoacety Imorphine
    ，再緩緩繼續水解成嗎啡，然後再循嗎啡之代謝方式排出，
    同書第431 頁至第432 頁並載有：嗎啡經注射入人體後，約
    50％以上於8 小時內自尿中排出，至24小時排出約90％，但
    48小時後仍有微量可檢出等語。此外，按通常健康成人一次
    注射嗎啡15公絲，而以現行採用蟻醛酸試液及鉬鋑銨酸試液
    檢檢驗其尿液時，注射後8 小時內所排尿液易於檢出；8 小
    時至24小時，視其取尿時間及尿量多寡，可能檢出；至24小
    時以後所排之尿液，用上述方法已難檢出，亦據行政院衛生
    署藥物食品檢驗局73年11月30日（73）藥檢壹字第030221號
    函釋明確。是依上開說明，佐以被告前揭尿液檢驗成績書，
    足徵被告前開施用第一級毒品海洛因之自白核與事實相符，
    堪可採為論罪科刑之依據。又被告前於88年間因施用毒品案
    件，經依本院88年度毒聲字第7934號裁定送觀察、勒戒後，
    認有繼續施用毒品之傾向，再依88年度毒聲字第9238號裁定
    令入戒治處所施以強制戒治，於90年6 月2 日執行完畢釋放
    ，並經台灣高雄地方法院檢察署檢察官於同日以90年度戒毒
    偵字第699 號處分不起訴確定在案。又於90年間因施用毒品
    案件，經依本院90年度毒聲字第28號裁定令入戒治處所施以
    強制戒治，於92年5 月21日執行完畢之事實，有台灣高雄地
    方法院檢察署刑案資料查註紀錄表、台灣高等法院被告全國
    前案紀錄表各一紙附卷可按，其於前開執行完畢釋放後，5
    年內再犯本件施用毒品罪，事證明確，應予依法論科。
三、核被告所為，係犯毒品危害防制條例第10條第1項施用第一
    級毒品罪。被告先後多次施用第一級毒品海洛因之犯行，時
    間緊接，觸犯構成要件相同之罪，顯均係基於概括之犯意反
    覆為之，應依連續犯之規定，論以一罪，並加重其刑。被告
    於93年11月21日經警查獲後至94年4 月7 日間施用第一級毒
    品海洛因之行為，雖未經起訴，然與已起訴並判決有罪部分
    有連續犯裁判上一罪之關係，應為起訴效力所及，本院自得
    一併審究。末查被告前因施用毒品案件，經本院以91年度訴
    字第1018號、91年度易字第28 03 號判決分別判處有期徒刑
    7 月、4 月，應執行有期徒刑10月，於93年3 月3 日縮短刑
    期執行完畢，有台灣高雄地方法院檢察署刑案資料查註紀錄
    表、台灣高等法院被告全國前案紀錄表各一紙附卷可稽，其
    於5 年之內再犯本件最重本刑為有期徒刑以上之罪，為累犯
    ，應依刑法第47條之規定，加重其刑，並依法遞加之。爰審
    酌前有施用毒品之不良素行，歷經觀察、勒戒及戒治程序後
    ，仍未能徹底戒絕毒品，且屢經查獲，隨即再犯，顯意志不
    堅，且有失政府制定毒品危害防制條例之立法美意，本不宜
    寬貸，惟念其施用毒品乃自戕一己之身體健康，尚未害及他
    人，且犯後終知能坦承犯行等一切情狀，量處如主文所示之
    刑。
據上論斷，應依刑事訴訟法第273條之1第1項、第299條第1項前
段，毒品危害防制條例第10條第1項，刑法第11條前段、第56條
、第47條，判決如主文。
本案經檢察官李廷輝到庭執行職務。
中　　華　　民　　國　　94　　年　　7 　　月　　27　　日
                  鳳山刑事第二庭      法　官  胡宜如
以上正本證明與原本無異。
如不服本判決，應於判決送達後10日內，向本院提出上訴狀。
                                書記官  廖美玲
中　　華　　民　　國　　94　　年　　7 　　月　　27　　日
附錄法條：
毒品危害防制條例第10條
施用第一級毒品者，處 6 月以上 5 年以下有期徒刑。
施用第二級毒品者，處 3 年以下有期徒刑。
